【裁判字號】    98,訴,1379
【裁判日期】    980717
【裁判案由】    毒品危害防制條例
【裁判全文】
臺灣板橋地方法院刑事判決              98年度訴字第1379號
公  訴  人  臺灣板橋地方法院檢察署檢察官
被      告  甲○○
                    （現於臺灣臺北監獄臺北分監執行中）
選任辯護人  財團法人法律扶助基金會律師柴健華
上列被告因毒品危害防制條例案件，經檢察官提起公訴（98年度
偵字第8790號），本院判決如下：
    主  文
甲○○所犯如附表一所示之各罪，各處如附表一所示之宣告刑。
應執行有期徒刑柒年貳月，所得新臺幣伍仟佰元沒收之，如全
部或一部不能沒收時，以其財產抵償之。
    事  實
一、甲○○前因施用第二級毒品甲基安非他命遭警查獲而經執行
    觀察勒戒後，已明知甲基安非他命為毒品危害防制條例第2
    條第2 項第2 款所定之第二級毒品，不得販賣於他人，詎其
    於下列時間，經乙○○向其表示欲透過其向其友人購買甲基
    安非他命為施用時，為能圖得甲基安非他命供己所有，竟基
    於就乙○○交付金錢原得購得毒品數量中抽取部分據為己有
    再將少於原交付金錢數量之毒品交付乙○○、或由其友人另
    行交付少許毒品予其所有之牟利方式藉以從中取利之販賣第
    二級甲基安非他命之營利犯意，於下列時地，以上開方式，
    販賣第二級毒品甲基安非他命予乙○○：
  (一)於民國98年1 月底某日，經乙○○向其聯絡表示欲購買甲基
    安非他命，其即與乙○○先相約在其位在臺北縣中和市○○
    路695 號三樓住處附近某全家便利超商後，由乙○○交付其
    新臺幣（下同）1,500 元之金錢，由其前往該便利超商對面
    向其綽號「阿猴」之成年友人購買甲基安非他命後，再由其
    從中抽取部分毒品為己有或由「阿猴」另行交付部分毒品供
    其所有後，將少於其以1,500 元價額得向「阿猴」購入數量
    之毒品交付予乙○○（該毒品於本案查獲時已經乙○○施用
    殆盡），甲○○即以上開方式販賣甲基安非他命予乙○○一
    次既遂，並從中取得部分甲基安非他命為己有而得利。
  (二)又於98年3 月17日下午2 時許，經乙○○向其聯絡表示欲購
    買甲基安非他命，二人相約碰面後，即於同日下午2 時30分
    許分別騎乘機車一同前往臺北縣土城市○○路○段清水國中
    大門口對面路邊，再由乙○○交付其1,800 元之金錢，而由
    其前往對面之清水國中大門口向「阿猴」購買甲基安非他命
    後，再由其從中抽取部分毒品為己有或由「阿猴」另行交付
    部分毒品供其所有後，將少於其以1,800 元價額得向「阿猴
    」購入數量之毒品一包交付予乙○○，甲○○即以上開方式
    販賣甲基安非他命予乙○○一次既遂，並從中取得部分甲基
    安非他命為己有而得利。乙○○取得該包毒品後，即將該包
    毒品持回伊位於臺北縣土城市○○街291 巷15號三樓住處（
    該包毒品詳見下列二及附表三所示）。
  (三)再於98年3 月17日晚間7 時許，因乙○○再向其聯絡表示欲
    購買甲基安非他命，即於同日晚間由其先向「猴子」聯絡並
    由「猴子」將甲基安非他命持往其臺北縣中和市○○路695
    號三樓住處交付其，而由其從中抽取部分毒品為己有或由「
    阿猴」另行交付部分毒品供其所有後，其再將少於其以2,00
    0 元價額得向「阿猴」購入數量之毒品一包持往臺北縣中和
    市○○路637 巷40號之便利商店前旁交付予乙○○（該包毒
    品詳見下列二及附表三所示），並留在現場等待乙○○前往
    該巷內向友人「阿寶」借款以為付款，甲○○即以上開方式
    販賣甲基安非他命予乙○○一次既遂，並從中取得部分甲基
    安非他命為己有而得利。
二、惟甲○○於上開(三)所示之在臺北縣中和市○○路637 巷40號
    之便利商店前交付毒品予乙○○時，因遭警發覺二人行跡可
    疑，而由警前往盤查臨檢，當場在上開巷口由乙○○身上查
    獲上開甲○○甫交付乙○○之甲基安非他命一包（經警初步
    檢測毛重0.44公克、淨重0.24公克，精確重量參見附表三所
    示，已經本院於乙○○本案併遭查獲之施用毒品案件，以98
    年度簡字第3863號刑事簡易判決宣告沒收銷燬確定），並當
    場逮捕乙○○、甲○○二人；嗣再經二人同意，分別由乙○
    ○帶同員警前往伊位在臺北縣土城市○○街291 巷15號三樓
    住處查獲上開(二)所示之甲○○於同日下午賣予乙○○之甲基
    安非他命一包（經警初步檢測毛重0.38公克、淨重0.18公克
    ，精確重量參見附表三所示，亦經本院98年度簡字第3863號
    刑事簡易判決宣告沒收銷燬確定）；另由甲○○帶同員警前
    往其位在臺北縣中和市○○路695 號三樓住處查獲其自「阿
    猴」取得之甲基安非他命一包（經警初步檢測毛重0.32公克
    、淨重0.12公克，精確重量參見附表四所示，已經本院於其
    本案併遭查獲之施用毒品案件，以98年度易字第1180號刑事
    判決宣告沒收銷燬），始查知上情。
三、案經臺北縣政府警察局海山分局移送臺灣板橋地方法院檢察
    署檢察官偵查起訴。
    理  由
一、本案認定被告甲○○有罪之證據方法計有：(一)被告就自己之
    犯罪事實如附表二所示之於警詢、偵查及審理中之不利己之
    陳述、(二)證人乙○○如附表三所示之於警詢、偵查、審理中
    之證言、(三)交通部民用航空局航空醫務中心出具之如附表四
    、五所示之各該毒品鑑定書、(四)扣案如附表四、五所示之各
    該毒品。經查，皆未發現有實施刑事訴訟程序之公務員因違
    背法定程序取得該等證據之情形；而就供述證據部分，上開
    (二)所示之證人乙○○於警詢之證言，查與偵訊、審理中之證
    言內容，大致相符，而該證人於偵訊中之證言，係於檢察官
    前為陳述並依法具結，依刑事訴訟法第158 條之3 、第159
    條之1 規定係有證據能力，復經本院於審判中，傳喚伊到庭
    ，由檢察官、被告與辯護人行交互詰問程序，取得證言，是
    上開證人於本院審理中之證言，除有證據能力並經合法調查
    而可為裁判之依據外，渠等上開於警詢、偵訊中之證言，因
    予被告補行使詰問權，並已經合法調查，自均得為裁判之依
    據（最高法院97年度台上字第4941號判決要旨參照）；上開
    (三)所示之交通部民用航空局航空醫務中心出具之鑑定書，查
    均係檢察機關偵查毒品犯罪依囑託鑑定規定囑託該機關所出
    具之鑑定書面結果，依據刑事訴訟法第159 條立法理由及同
    法第206 條之規定，得為證據，而被告及辯護人對上開鑑定
    書、檢驗報告之證據能力，並不爭執，至本案辯論終結，均
    未聲明異議，而上開鑑定書、檢驗報告與被告本案犯罪事實
    均有關聯性，是上開鑑定書、檢驗報告均有證據能力；又被
    告就本案犯罪事實之不利己之陳述，查無刑事訴訟法第156
    條第1 項、第158 條之2 規定情形，且與本院依法調查所得
    事實相符，自得援引被告不利己之陳述為認定其等有罪之證
    據。就非供述證據部分，上開(四)所示之扣案物品，係員警合
    法搜索後依法扣押在案，自均有證據能力。
二、被告甲○○就其於事實欄一、(一)至(三)所示之時、地，有交付
    如各該欄所示之第二級毒品甲基安非他命予乙○○等情，固
    於警詢、偵訊及審理中均坦承不諱（參見附表二編號一問一
    至問三；同表編號二問二及問三；同表編號三問一；同表編
    號四問一及問二所示），並就其係將少於其原向「猴子」購
    入數量之毒品以原購入價額轉予乙○○、或由「猴子」再另
    行交付少許毒品予其所有之情，亦於警詢、本院偵查羈押庭
    中均陳述明確（參見附表二編號一問七；同表編號三問二所
    示），惟於本院審理時矢口否認其涉有販賣第二級毒品之犯
    行，辯稱其係與乙○○合資後由其出面向其友人「阿猴」購
    買，其未意圖牟利，事實欄一所載該三次行為，均係二人合
    資購買，其因不懂法律故於警詢中將二人合資行為說成其販
    賣予乙○○云云。其辯護人並以本案依證人乙○○於審判中
    之證言，事實欄一所載該三次行為均屬合資購買而不構成販
    賣之辯護意旨為被告為辯護。經查：
  (一)本案證人乙○○有於事實欄一、(一)至(三)所示之時、地，有以
    各該欄所示之價金，向被告取得如各該欄所示之第二級毒品
    甲基安非他命等情，除據被告於警詢、偵訊及審理中坦承不
    諱外，亦經證人乙○○於警詢、偵訊及審理中就各該次取得
    經過之情節證述明確（參見附表三編號一問四；同表編號二
    問二；同表編號三、(一)、1.、問一至問六所示），並有附表
    四所示之毒品扣案可查，自堪認被告確有於各該欄所示時間
    ，以各該欄所示之價金，依各該欄所示之其購得毒品過程，
    交付如各該欄所示數量之甲基安非他命予乙○○。
  (二)本案被告及其辯護人雖以證人乙○○於本院審理中如附表三
    編號三、(一)、1.、問二、四、六、七、九所示之證言、同表
    編號三、(二)、1.、問一所示之證言以被告與乙○○係合資購
    買置辯。惟按販賣毒品之所謂販賣行為，係行為人基於營利
    之目的，而販入或賣出毒品而言。販賣毒品者，其主觀上須
    有營利之意圖，且客觀上有販賣之行為，即足構成，至於實
    際上是否已經獲利，則非所問。即於有償讓與他人之初，係
    基於營利之意思，並著手實施，而因故無法高於購入之原價
    出售，最後不得不以原價或低於原價讓與他人時，仍屬販賣
    行為。必也始終無營利之意思，縱以原價或低於原價有償讓
    與他人，方難謂為販賣行為，而僅得以轉讓罪論處（最高法
    院93年度台上字第1651號判決要旨參照）；復按毒品危害防
    制條例所規定之販賣毒品罪之「販賣」一語，在文義解釋上
    當然寓含有買賤賣貴而從中取利之意思存在，且從商業交易
    原理與一般社會觀念而言，販賣行為在通常情形下，係以牟
    取利益為其活動之主要誘因與目的（最高法院89年度台上字
    第299 號判決要旨參照）；是若行為人於形式上縱雖係與他
    人合資購買或代他人購買，惟如行為人就該他人合資或代買
    部分之毒品中，從中抽取部分供為己有，自屬從該等行為中
    藉機牟取利益，而屬販賣毒品罪之販賣行為。查以，本案證
    人乙○○雖於審理中證稱伊係與被告一起合資購買，惟依證
    人乙○○上開證述之第一、二購買情節，並參酌伊如附表三
    編號三、(三)、2.、問二所示之證言，證人乙○○除就伊第三
    次之合資購買未見「阿猴」該人外，就伊第一、二次之合資
    購買，亦非係買賣雙方全部在場當面議價交貨，是證人所稱
    之合資購買，僅係證人主觀片面之認識，就被告係如何與「
    阿猴」議價、「阿猴」有無予被告利益、被告有無從中牟利
    等情，證人全屬不知情之情況，而被告就其確有以如事實欄
    一所示之將少於其原向「猴子」購入數量之毒品以原購入價
    額轉予乙○○、或由「猴子」再另行交付少許毒品予其所有
    之情，於警詢、本院偵查羈押庭中均陳述明確，並於本院審
    判期日承認其前確有為各該陳述（參見附表一編號五、(二)、
    問二及問五所示），而另辯稱該等供述是被警察半套半認云
    云，依上開說明，被告就其事實欄一、(一)至(三)各該欄所為行
    為，均已經構成販賣行為。
  (三)綜上所述，本案事證明確，被告犯行洵堪認定，應予依法論
    科。
三、被告甲○○以事實欄一所示之牟利方式，於同欄(一)至(三)所示
    之時地，販賣各該欄所示數量之甲基安非他命予乙○○，核
    其各該次所為，均係犯毒品危害防制條例第4 條第2 項之販
    賣第二級毒品既遂罪，共三罪。按販賣毒品之所謂販賣行為
    ，固係指行為人基於營利之目的，而販入或賣出毒品而言（
    最高法院93年台上字第1651號判決要旨參照），但如意圖營
    利而販入毒品後，第一次販賣與他人之行為，此乃接續原先
    販入之犯意而為，不論其行為屬既遂或未遂，應認基於單一
    犯意之接續行為，不能認係基於概括犯意之二行為，亦即，
    其第一次之販入及賣出行為，應認屬已完成一完整的販入賣
    出之販賣行為（最高法院90年台上字第2816號判決要旨參照
    ）；本案被告就事實欄一、(一)至(三)各該欄所示之販入及賣出
    行為，惟各該欄之各該次賣出行為既係接續在各該次販入後
    之第一次賣出行為，依上開說明，均僅構成一次販賣行為，
    均僅論以一罪。按販賣第二級毒品罪之法定刑為「處無期徒
    刑或七年以上有期徒刑，得併科新臺幣七百萬元以下罰金」
    ，然同為販賣毒品之人，其原因動機不一，犯罪情節亦未必
    盡同，或有大、中、小盤毒梟之分、或僅止於吸毒者間為求
    互通有無之有償轉讓者，是其等各自販賣行為所造成危害社
    會之程度自屬有異，法律科處此類犯罪，所設之法定最低本
    刑卻屬相同，不可謂不重；本案依據卷證資料所示，被告係
    藉其知悉貨源得取得毒品而藉出面購買之機會，從中賺取毒
    品供給使用，是本案被告犯罪情節，查與吸毒者間因互通有
    無所為之有償提供毒品之情形大致相當，自難與大中盤毒梟
    販毒之惡性等同並論，爰依司法院大法官會議釋字第263 號
    解釋暨最高法院95年台上字第788 號判決要旨，考量被告客
    觀之犯行與主觀之惡性，衡酌結果，認其犯罪情狀亦屬顯可
    憫恕，尚有可憫恕之情，如科以最低度刑，仍嫌過重，茲依
    刑法第59條規定，酌量減輕其刑。爰審酌被告明知甲基安非
    他命係經公告列為第二級毒品，竟仍為販賣之犯行，其行為
    顯已危害國民身體健康及社會風氣，惟斟酌其犯罪之動機、
    販賣次數與數量、生活狀況、素行、智識程度、因本案犯行
    所得之利益暨所生之危害等之一切情狀，分別就其所犯各罪
    ，量處如主文所示之刑，並定其應執行刑如主文所示，以資
    懲儆。
四、按「犯第四條至第九條、第十二條、第十三條或第十四條第
    一項、第二項之罪者，其供犯罪所用或因犯罪所得之財物，
    均沒收之，如全部或一部不能沒收時，追徵其價額或以其財
    產抵償之。」，毒品危害防制條例第19條第1 項定有明文。
    而犯罪所得之財物，不能與正常營利事業計算營利所得之情
    形相提並論，是所稱因犯罪所得之財物，乃指犯罪行為所直
    接取得而法律上無第三人得主張權利之一切財物而言，則上
    開規定所指販賣毒品所得之財物，依法諭知沒收時，舉凡販
    賣毒品所得之財物，不問其中何部分屬於成本，何部分屬於
    犯罪之利得，均應予以沒收，並非僅限於所賺取之差價部分
    ，始符立法之本旨（最高法院98年度台上字第3081號判決要
    旨參照）；又本條項規定所稱「追徵其價額」者，必限於所
    沒收之物為金錢以外之其他財物而無法沒收時，始應追徵其
    價額，使其繳納與原物相當之價額。如所得財物為金錢而無
    法沒收時，應以其財產抵償之，而不發生追徵價額之問題（
    最高法院93年度台上字第2743號判決要旨參照）。查以，本
    案被告甲○○就乙○○交付如事實欄一、(一)至(三)所示之金錢
    ，係乙○○交付予被告被告，由被告持以向「阿猴」取得供
    其自己獲利之毒品及其轉交乙○○之毒品之金錢，自屬其販
    賣毒品所得之財物，自不問各該筆金錢中何部分屬於成本（
    依其以上開各該筆金錢取得之各該次毒品總量與各該次轉交
    乙○○毒品數量之比例，依該轉交比例所算得之金錢）何部
    分屬於利得（上開比例部分之餘額，相當於被告取得供其自
    己獲利之毒品之價額），均應予沒收之，並依同條項規定，
    諭知如全部或一部不能沒收時，以其財產抵償之。
五、本案扣案如附表四、五所示之第二級毒品甲基安非他命，雖
    係屬查獲而與被告犯行有關之第二級毒品，原應依毒品危害
    防制條例第18條第1 項規定宣告沒收銷燬，惟上開毒品均已
    由本院於被告、乙○○本案併遭查獲施用毒品案件以如事實
    欄二所示之各該判決分別依同條規定宣告沒收銷燬在案，爰
    不於本案再就各該毒品宣告沒收銷燬。又起訴書雖請求將被
    告於臺北縣中和市○○路637 巷40號之便利商店前遭警查獲
    時由其身上查扣之其所有之SIM 卡門號0000000000號行動電
    話一支、以及在其臺北縣中和市○○路695 號三樓住處查扣
    之吸食器一組、電子秤一台、分裝袋二十一個宣告沒收，惟
    查，上開行動電話雖係供被告持以與「阿猴」或乙○○聯絡
    用，惟行動電話本即係供連絡之用途，且依卷內事證，亦難
    認被告係專以該支行動電話供其為聯絡販賣毒品之用，爰不
    為沒收之宣告，另上開吸食器、電子秤、分裝袋，係供被告
    施用毒品之用，業據其於警詢、審理中供述明確，是該等物
    品尚與本案販賣犯行無涉，爰均不為沒收之宣告。
據上論斷，應依刑事訴訟法第299 條第1 項前段，毒品危害防制
條例第4 條第2 項、第19條第1 項，刑法第11條前段、第51條第
5款 、第59條，判決如主文。
本案經檢察官黃佳權到庭執行職務。
中    華    民    國    98    年    7     月    17    日
                  刑事第一庭審判長法  官  王復生
                                  法  官  饒金鳳
                                  法  官  陳世旻
以上正本證明與原本無異
如不服本判決，應於判決送達後10日內敘明上訴理由，向本院提
出上訴狀 (應附繕本) ，上訴於臺灣高等法院。其未敘述上訴理
由者，應於上訴期間屆滿後20日內向本院補提理由書「切勿逕送
上級法院」。
                                  書記官  洪紹甄
中    華    民    國    98    年    7     月    21    日
┌──────────────────────────────────────────────┐
│附表一：                                                                                    │
├──┬────────────┬─────────┬────────────────────┤
│編號│犯罪事實                │所犯罪名          │宣告刑                                  │
├──┼────────────┼─────────┼────────────────────┤
│ 一 │事實欄一、(一)之犯罪事實  │販賣第二級毒品。  │處有期徒刑年陸月，所得新臺幣壹仟伍佰元│
│    │                        │                  │沒收之，如全部或一部不能沒收時，以其財產│
│    │                        │                  │抵償之。                                │
├──┼────────────┼─────────┼────────────────────┤
│ 二 │事實欄一、(二)之犯罪事實  │販賣第二級毒品。  │處有期徒刑年陸月，所得新臺幣壹仟捌佰元│
│    │                        │                  │沒收之，如全部或一部不能沒收時，以其財產│
│    │                        │                  │抵償之。                                │
├──┼────────────┼─────────┼────────────────────┤
│ 三 │事實欄一、(三)之犯罪事實  │販賣第二級毒品。  │處有期徒刑年陸月，所得新臺幣貳仟元沒收│
│    │                        │                  │之，如全部或一部不能沒收時，以其財產抵償│
│    │                        │                  │之。                                    │
└──┴────────────┴─────────┴────────────────────┘
┌──────────────────────────────────────────────┐
│附表二：                                                                                    │
├──┬───────────────────────────────────────────┤
│編號│被告於警詢、偵查、本院審理中之各次陳述（節錄與本案犯罪事實有關部分）                  │
├──┼───────────────────────────────────────────┤
│ 一 │98年3 月18日凌晨3時32分至4 時55分於警詢之陳述（98年度偵字第8790號卷，第8-15頁）       │
├──┼───────────────────────────────────────────┤
│    │（問一）警方於98年3 月17日20時00分，在中和市○○路637 巷口，在乙○○（年籍記載從略）身│
│    │        上查獲安非他命一包（重量記載略），且經乙○○當場指認該毒品是剛向你所購得，警方│
│    │        立即在中正路637 巷40號前將你查獲到案是否正確？（答）正確。（問）警方在乙○○身│
│    │        上所查扣之安非他命一包係為何人所有？（答）是我賣給乙○○。                    │
│    │        （…中略…）                                                                  │
│    │（問二）你將毒品安非他命販賣給乙○○後為何還在現場？（答）因為我與他相約在中和市○○路│
│    │        與連城路口交易毒品，我到現場時把安非他命毒品交給他，等他把錢拿給我，所以還在現│
│    │        場等他。                                                                      │
│    │（問三）你共販賣幾次毒品安非他命給乙○○？於何時、何地？數量多少？金額多少？（答）共三│
│    │        次。第一次是在98年1 月中旬，在中和市○○路701 號全家便利商店前，販賣一小包安非│
│    │        他命（重量不詳），金額為新臺幣1,500 元。第二次是在98年3 月17日下午14時30分左右│
│    │        ，在土城市○○路○段清水國中門口，販賣一小包安非他命（重量不詳），金額為新臺幣│
│    │        1,800 元。第三次是在98年3 月17日19時50分許，在中和市○○路637 巷40號前，販賣一│
│    │        小包安非他命（重量不詳），金額為新臺幣2,000元。                               │
│    │        （…中略…）                                                                  │
│    │（問四）你所販賣之毒品係向何人購買？（答）是向綽號「猴子」所購買的。                  │
│    │        （…中略…）                                                                  │
│    │（問五）你共向綽號「猴子」購買幾次毒品？於何時、何地？數量多少？金額多少？（答）共三次│
│    │        。第一次是在98年1 月中旬（正確時間不記得），在永和市○○路100 號智光商職門口，│
│    │        購買一小包安非他命（毛重0.42公克、淨重0.2 公克），金額為1,500 元。第二次是在98│
│    │        年3 月17日下午14時許左右，在永和市○○路100 號智光商職門口，購買一小包安非他命│
│    │        （毛重0.61公克、淨重0.4 公克），金額為新臺幣1,800 元。第三次是在98年3 月17日19│
│    │        時30分許，在永和市○○路100 號智光商職門口，購買一小包安非他命（毛重不詳、淨重│
│    │        0.4公克），金額為新臺幣2,000元。                                              │
│    │        （…中略…）                                                                  │
│    │（問六）警方在你家中所查扣之安非他命一包（毛重0.32公克、淨重0.12公克）係向何人購買？（│
│    │        答）猴子。                                                                    │
│    │（問七）為何你向「猴子」購買三次毒品，購買之價格各為新臺幣1,500 元、1,800 元及2,000 元│
│    │        你立即將毒品以同價格賣給乙○○？（答）因為我向猴子購買毒品安他命後會將少許安非│
│    │        他命取出自用，再將剩餘之安非他命以同價格賣給乙○○。                          │
│    │        （…中略…）                                                                  │
│    │（問八）你有無向猴子以外之人購買毒品？（答）沒有，我只有向他購買。                    │
├──┼───────────────────────────────────────────┤
│ 二 │98年3 月18日下午3 時14分至3 時20分於內勤偵訊之陳述（98年度偵字第8790號卷，第78-79頁） │
├──┼───────────────────────────────────────────┤
│    │（問一）有無賣毒品給乙○○？（答）沒有。                                              │
│    │（問二）為何他在警詢說你賣給他三次？（答）沒有賣。但是是無償轉讓給他。                │
│    │（問三）何時何地無償轉讓給他？（答）我是於98年1 月底，在景平路住家附近便利商店，及98年│
│    │        3 月17日下午2 時30分許於土城市○○路清國中門口，及980317下午7 點50分在中和市○○
○    ○        ○路637 巷40號前，各轉讓1 小包安非他命給白，都沒收錢。                        │
├──┼───────────────────────────────────────────┤
│ 三 │98年3 月18日於本院羈押庭之陳述（98年度聲羈字第166號）                                 │
├──┼───────────────────────────────────────────┤
│    │（問一）對檢察官聲請羈押的犯罪事實，有何意見？（告以要旨）（答）我沒有販賣安非他命，我│
│    │        是替乙○○向我朋友買安非他命。                                                │
│    │（問二）為何乙○○稱是向你購買？（答）我是拿他的錢然後跟我朋友拿，我是無償，之後我朋友│
│    │        就會拿一些毒品給我施用，因為乙○○不認識我朋友，且我朋友也不接觸。            │
├──┼───────────────────────────────────────────┤
│ 四 │98年4 月21日於準備期日之陳述                                                          │
├──┼───────────────────────────────────────────┤
│    │（問一）對於起訴書有何意見？（答）我是跟乙○○約在賣方附近，我們一起跟他拿，因為乙○○│
│    │        不認識賣方，是我出面跟賣方拿，我跟乙○○是一起出錢，一人一半。起訴書所講的三個│
│    │        地點都是我跟賣方約好的地點，我跟乙○○一起去，第一次是我們二人一起到全家便利商│
│    │        店，乙○○在便利商店把錢拿給我，我跟他合資一起去跟我朋友拿，我拿到乙○○的錢後│
│    │        ，我再帶乙○○從全家出發一起去找賣主，賣主再當場把貨交給我們。（問）賣主把貨交│
│    │        給你時乙○○在場嗎？（答）在場。                                              │
│    │（問二）第二次及第三次情形是否一樣？（答）對。第二次情形跟第一次情形一樣，第三次是賣主│
│    │        還沒有來，我跟乙○○到起訴書所載中正路的地點，賣方還沒有來，警察就來了。      │
│    │（問三）依你所述，如賣主還沒有來，為何會當場查扣安非他命？（答）查獲的是我之前第二次所│
│    │        拿剩下的。                                                                    │
│    │（問四）你跟乙○○認識多久？（答）兩、三個月。                                        │
├──┼───────────────────────────────────────────┤
│ 五 │98年7 月1 日於審判期日之陳述（同日審判期日筆錄第22-23頁）                             │
├──┼─┬─────────────────────────────────────────┤
│    │(一)│對證人乙○○於警詢、偵訊、審理中之證言之意見                                      │
│    ├─┼─────────────────────────────────────────┤
│    │  │（問一）對於證人乙○○之證言，有何意見？（提示並告以要旨）（答）沒有意見。        │
│    │  │（問二）（審判長問：有無賣給他）沒有賣給他，都是合資購買。                        │
│    │  │（問三）（審判長問：合資購買的人是誰？）猴子，住永和中正路，在智光商工旁邊的巷子，│
│    │  │        電話0000000000。                                                          │
│    │  │（問四）（審判長問：第三次有把安非他命給他嗎？猴子那時在哪裡？）猴子沒有在現場，因│
│    │  │        為我先替證人墊。（審判長問：第三次哪裡跟猴子拿？）在我家門口。（審判長問：│
│    │  │        猴子給你多少？）一克，他已經分好了。（審判長問：在你家扣到的是猴子給你的另│
│    │  │        一包？）對。                                                              │
│    ├─┼─────────────────────────────────────────┤
│    │(二)│對其自己於警詢、偵訊、羈押庭、準備期日陳述之意見（審判期日筆錄第22-23頁）         │
│    ├─┼─────────────────────────────────────────┤
│    │  │（問一）對於你在警詢、偵查及本院訊問時所言（含本院98年度聲羈字第166 號），有何意見│
│    │  │        ？（提示並告以要旨）（答）我是16日吸。                                    │
│    │  │（問二）（審判長告以警詢筆錄要旨）我在警詢中有講說向阿猴買是在智光商職前跟阿猴買，│
│    │  │        但是證人講的對，應該是清水國中及便利商店。（審判長問：為何不說是清水國中？│
│    │  │        ）因為那時警方叫我交代毒品來源，那時我想跟警察提供上游來源，所以我筆錄說是│
│    │  │        智光，因為阿猴住在智光那圈子。（審判長問：你是否跟阿猴拿完後，自己拿一點吸│
│    │  │        ？你自己有無出錢？）我有出錢，跟他一人一半，我之前在警詢也有這樣說拿一點吸│
│    │  │        ，因為警察跟我半套半認，說供出來源可以輕一點。我在警詢中有提到1500、1800及│
│    │  │        2000的金額，因為他詢問我當時的價格是怎樣。                                │
│    │  │（問三）（審判長提示警詢筆錄請被告從頭看到尾，確認這些話是否是被告所言）（被告閱覽│
│    │  │        警詢筆錄）這些話是我講的。我會這樣講是因為毒品來源只有我知道，朋友也是我的│
│    │  │        ，所以我交給他是我個人認為是賣他，警方也是這樣講。                        │
│    │  │（問四）（審判長告以本院98聲羈字第166 號卷內被告所言）我朋友比較龜毛，乙○○確實有│
│    │  │        看到我朋友。                                                              │
│    │  │（問五）（審判長告以偵查筆錄及準備程序筆錄要旨）我個人認為合資購毒，沒有意圖牟利，│
│    │  │        所以合資購毒，沒有利潤應該是算無償轉讓。除了警詢以外，其他都是自由意志，因│
│    │  │        為警方半哄半騙，我意志清楚，但是對法律不懂，因此我才會把合資購毒變成賣他。│
│    ├─┼─────────────────────────────────────────┤
│    │(三)│對起訴事實之答辯（審判期日筆錄第23頁）                                            │
│    ├─┼─────────────────────────────────────────┤
│    │  │（問）對檢察官起訴之犯罪事實有何意見？（答）不是。我是跟乙○○一起合資購買，第一次│
│    │  │      他出1,500，我出2,000。第二次我出2,200，他出1,800。第三次沒有。              │
└──┴─┴─────────────────────────────────────────┘
┌──────────────────────────────────────────────┐
│附表三：                                                                                    │
├──┬───────────────────────────────────────────┤
│編號│證人乙○○於警詢、偵查、本院審理中之各次證言（節錄與本案犯罪事實有關部分）            │
├──┼───────────────────────────────────────────┤
│ 一 │98年3 月18日凌晨0 時10分至1 時16分於警詢之陳述（98年度偵字第8790號卷，第16-22頁）     │
├──┼───────────────────────────────────────────┤
│    │（問一）你於何時？何地？為警方查獲？現場查獲何物？（答）於98年3 月17日20時00分在中和市○
○    ○        ○○路637 巷口為警方臨檢查獲，現場查獲安非他命一包（重量略）。                │
│    │        （…中略…）                                                                  │
│    │（問二）警方所查獲之安非他命一包為何人所有？（答）我跟綽號「阿振」購買的，是我所有。  │
│    │        （…中略…）                                                                  │
│    │（問三）警方在現場一同查獲之男子甲○○（年籍略）是否為你所稱綽號「阿振」之男子。（答）│
│    │        是，經我當場指認無誤。（問）為何甲○○會在現場？（答）因為我向他購買毒品，並相│
│    │        約在中和市○○路與連城路口交易，他到現場把安非他命毒品交給我，我要向朋友借錢拿│
│    │        給他，所以他在現場一同遭警查獲。                                              │
│    │（問四）你共向甲○○購買幾次安非他命？於何時、何地？數量多少？金額多少？（答）共三次。│
│    │        第一次是在98年1 月底，在永和市○○路他家附近的全家便利商店購買，購買一小包安非│
│    │        他命（重量不詳），金額為1,500 元。第二次是在98年3 月17日下午14時30左右，在土城│
│    │        市○○路○段清水國中門口購買，購買一小包安非他命（重量不詳），金額為新臺幣1,80│
│    │        0 元。第三次是在98年3 月17日19時50分許，在永和市○○路637 巷40號前購買，購買一│
│    │        小包安非他命（重量不詳），金額為新臺幣2,000 元。                              │
│    │        （…中略…）                                                                  │
│    │（問五）警方在你家中所查扣之安非他命一包（毛重0.38公克、淨重0.18公克）係向何人購買？（│
│    │        答）一樣是向甲○○所購買。                                                    │
│    │        （…中略…）                                                                  │
│    │（問六）你既然有毒品為何還要向甲○○再購買？（答）因為我怕要用的時候，臨時找不到人買所│
│    │        以先買多一點。（問）你有無向甲○○以外之人購買毒品？（答）沒有，我只有向他購買│
│    │        ，因為我最最近要照顧祖母跟小孩，因為祖母癱瘓，壓力很大所以才會購買毒品提神。  │
├──┼───────────────────────────────────────────┤
│ 二 │98年3 月18日下午3 時27分至3 時35分於內勤偵訊之證言（98年度偵字第8790號卷，第82頁）    │
├──┼───────────────────────────────────────────┤
│    │（問一）邱賣幾次安非他命給你？（答）一共三次。                                        │
│    │（問二）何時何地？（答）98年1 月底，詳細時間忘記，在中和景平路邱住家附近的全家便利商店│
│    │        ，賣一小包安非他命給我，代價1,500 元。98年3 月17日下午2 點30分許，在土城市○○○
○    ○        路上的清水國中門口，賣一小包安非他命給我，他說是毛重0.61公克，賣我1,800 元。97│
│    │        0317晚上7 時50分許，約在中和市○○路與連城路口，交易地點在右邊一點點，就是中正│
│    │        路637 巷40號前，他拿一小包安非他命賣我，說賣我2,000 元，交完貨就被查獲。      │
├──┼───────────────────────────────────────────┤
│ 三 │98年7 月1 日於審判期日之證言                                                          │
├──┼─┬─────────────────────────────────────────┤
│    │(一)│檢察官主詰問‧覆主詰問‧補充詢問                                                  │
│    ├─┼─┬───────────────────────────────────────┤
│    │  │1.│主詰問                                                                        │
│    │  ├─┼───────────────────────────────────────┤
│    │  │  │（問一）98年3 月17日晚上8 點在中和市○○路637 巷口你是否有被警方查獲？（答）是│
│    │  │  │        。（問）這次查獲是否在你身上扣到安非他命一包？（答）是。（問）這包安非│
│    │  │  │        他命是誰交付給你的？（答）甲○○。                                    │
│    │  │  │（問二）同一天晚上9 點半，在土城市○○街291 巷15號3 樓你的住處，是否也有扣到一│
│    │  │  │        包安非他命？（答）是。（問）這包安非他命是誰交付給你的？（答）我那時有│
│    │  │  │        跟被告去清水國中合資購買。（問）我是問你這包安非他命是誰交付給你的？（│
│    │  │  │        答）一樣是甲○○。                                                    │
│    │  │  │（問三）甲○○一共交付給你安非他命幾次？（答）三次。                          │
│    │  │  │（問四）第一次是何時交付給你？（答）日期我忘記了。（問）是今年還是去年？（答）│
│    │  │  │        今年。（問）今年大概何時？（答）一月份。（問）第一次在什麼地方交付給你│
│    │  │  │        的？（答）在中和景平路。（問）景平路的什麼地方？（答）便利商店。（問）│
│    │  │  │        是哪一家便利商店？（答）不是很清楚，是一家便利商店。（問）第一次在交付│
│    │  │  │        地點，你有無交付任何金錢給被告？（答）那是我事先交給他的。（問）這次你│
│    │  │  │        事先交付多少錢給被告？（答）1,500 或1,700 的樣子。（問）你是在這次拿到│
│    │  │  │        安非他命之前幾天交付金錢給被告？（答）應該也是差不多時間。（問）你說差│
│    │  │  │        不多時間是同一天嗎？（答）同一天。（問）這次從你交付金錢給被告到被告交│
│    │  │  │        毒品給你隔多少小時？（答）他跟我講說要一起去拿，就是過去的這個時間。（│
│    │  │  │        問）一起去拿什麼？（答）安非他命。（問）向誰拿？（答）他朋友。（問）什│
│    │  │  │        麼名字？（答）不是很清楚。（問）你有無看到被告這位朋友？（答）印象中還│
│    │  │  │        記得，我不認識他，大概有印象。（問）你看到被告這個朋友時，距離被告這位│
│    │  │  │        朋友多遠？（答）隔一個馬路，我在這邊，被告過去那邊。                  │
│    │  │  │（問五）在98年3 月17日你身上查獲的這包安非他命被告是什麼時候交付給你？（答）查│
│    │  │  │        獲當時。（問）交付地點？（答）在中和中正路的全家便利商店。（問）這次你│
│    │  │  │        有交付任何金錢給被告嗎？（答）那次還沒有。（問）這次交付安非他命給你的│
│    │  │  │        時間是什麼時候，你被查獲的時間是晚上8 點，交付安非他命給你的時間？（答│
│    │  │  │        ）7 點50左右。（問）這次你為何還沒有交付任何金錢給被告？（答）我朋友在│
│    │  │  │        旁邊，我是向他借錢，還沒去借就被警察抓到了。（問）為何被查獲這次，你是│
│    │  │  │        先拿到安非他命後給錢，第一次為何是先給錢再拿安非他命？（答）因為我們後│
│    │  │  │        來愈來愈熟，最後這次也是要給錢。（問）在你身上查獲的安非他命是被告地第│
│    │  │  │        幾次交付給你？（答）第三次。                                          │
│    │  │  │（問六）在你家查獲的安非他命是被告第幾次交付給你？（答）第二次。（問）被告第二│
│    │  │  │        次在什麼地方交付安非他命給你？（答）清水國中。（問）第二次什麼時候交付│
│    │  │  │        安非他命給你？（答）3 月17日下午2 、3 點時。（問）第二次你有無交付任何│
│    │  │  │        金錢給被告？（答）有，1800。（問）這樣子你第二次是跟被告買安非他命？（│
│    │  │  │        答）沒有，也不是說跟他買，我們都有合資。因為當時安非他命一公克是3,500 │
│    │  │  │        、3,600左右。（問）你說第二次也是合資，為何第一次的毒品代價是1,500 ， │
│    │  │  │        第二次毒品代價是1,800？（答）因為我身上只有這些錢。（問）第二次是合資 │
│    │  │  │        向誰購買？（答）他朋友。（問）長什麼樣子？（答）瘦瘦，不高。（問）這個│
│    │  │  │        朋友有綽號嗎？（答）我不清楚。                                        │
│    │  │  │（問七）你第三次被告將安非他命給你，你是向他購買嗎？（答）我是先打電話給他，也│
│    │  │  │        打電話給我要借錢的朋友，因為那時2,000 元是因為那時一克要4,000 元（審判│
│    │  │  │        長問：這句話是什麼意思？）阿振在電話中跟我說一克要4000元，我在電話中跟│
│    │  │  │        阿振講說不如我們一起去買，因為如買一半的話，單獨去買要2500，我們一起去│
│    │  │  │        買比較便宜。                                                          │
│    │  │  │（問八）98年3 月17日為警查獲時，有採尿呈現安非他命陽性反應，你這次施用的安非他│
│    │  │  │        命是哪一包？（答）第二包，也就是在家裡查獲的那包。                    │
│    │  │  │（問九）依你所述，你第一次有見到合資要購買的那位朋友，你是在什麼地點看到這位朋│
│    │  │  │        友？（答）隔一個馬路，在中和景平路隔一個馬路這樣子。（問）當時你看到賣│
│    │  │  │        家時，你站在什麼地方？（答）便利商店門口。（問）第二次你也有看到賣家？│
│    │  │  │        （答）對。（問）第二次你在什麼地點看到這位朋友？（答）清水國中。我是站│
│    │  │  │        在對面，他是在清水國中門口。（問）你說對面是哪裡的對面？（答）清水國中│
│    │  │  │        大門口的對面。（問）第三次你有看到賣家嗎？（答）沒有。（問）第一次及第│
│    │  │  │        二次你看到的賣家是同一人嗎？（答）同一個。                            │
│    │  ├─┼───────────────────────────────────────┤
│    │  │2.│覆主詰問                                                                      │
│    │  ├─┼───────────────────────────────────────┤
│    │  │  │（問一）你在警局作筆錄，警察有無用強暴、脅迫或其他不正方法訊問你？（答）我想一│
│    │  │  │        下。（審判長諭知請證人回答。）（答）沒有。                            │
│    │  │  │（問二）你在檢察官前面作筆錄，檢察官有無用強暴、脅迫或其他不正方法訊問你？（答│
│    │  │  │        ）沒有。                                                              │
│    │  ├─┼───────────────────────────────────────┤
│    │  │3.│交互詰問後依刑事訴訟法第163條規定補充詢問證人                                 │
│    │  ├─┼───────────────────────────────────────┤
│    │  │  │（問一）請求提示偵卷第16-22 頁的警詢筆錄，你跟警察有無講過這些話？（提示予證人│
│    │  │  │        閱覽）（答）（經閱覽後）有講這些話。                                  │
│    │  │  │（問二）被告在準備程序時跟法官說第一次你們二人從全家便利商店出發一起去找賣主，│
│    │  │  │        跟你剛才說在便利商店看到賣主站在便利商店的對面隔一條路，與你今日所言不│
│    │  │  │        同，有何意見？（答）（未答）。                                        │
│    │  │  │（問三）被告在準備程序跟法官說第二次情形跟第一次情形一樣，就表示說也是從約定的│
│    │  │  │        地點出發一起去找賣主，跟你剛才說在清水國中對面看到賣主站在清水國中門口│
│    │  │  │        ，你對此有何意見？（答）第二次我們約在金城路跟延和路口，我們後來是騎機│
│    │  │  │        車到金城路，因為那邊目標比較大，也比較好約。（問）你剛才說第二次是約在│
│    │  │  │        清水國中？（答）我跟他約是約在那邊，交易是在清水國中。                │
│    ├─┼─┴───────────────────────────────────────┤
│    │(二)│辯護人反詰問‧覆反詰問‧補充詢問                                                  │
│    ├─┼─┬───────────────────────────────────────┤
│    │  │1.│反詰問                                                                        │
│    │  ├─┼───────────────────────────────────────┤
│    │  │  │（問一）你確定是你跟被告合資購買而不是向他購買？（答）確定。（問）為何你在警察│
│    │  │  │        局詢問及地檢署檢察官問你時，你二次有提到你有跟被告購買安非他命？（答）│
│    │  │  │        購買是沒有錯，但是是我跟被告合資，他去跟他朋友購買。（問）為何當時不跟│
│    │  │  │        檢察官及警察講清楚？（答）我當時有施用二級毒品。                      │
│    │  │  │（問二）在3月17日查獲時，是你還是被告先被警察查獲？（答）我先。（問）為何沒有 │
│    │  │  │        同時查獲？你們不是約在同一地點？（答）因為我已經走去要跟我朋友借錢，然│
│    │  │  │        後我就先被攔下來。然後他攔下我，警察就跟著去攔被告，有攔到。（問）你要│
│    │  │  │        去跟你朋友借錢時，你跟被告見面沒有？（答）見面了。（問）安非他命拿給你│
│    │  │  │        了沒有？（答）拿給我了。（問）你跟你朋友約在哪裡要跟他借錢？（答）便利│
│    │  │  │        商店旁邊的巷子。（問）你那個朋友的綽號或是姓名？（答）阿寶。（問）你是│
│    │  │  │        第一次跟他借錢嗎？（答）不是。（問）你是跟阿寶約在巷口？（答）阿寶住在│
│    │  │  │        那巷子裡。（問）你是在巷子裡被查獲還是要前往的那段路被查獲？（答）在全│
│    │  │  │        家便利商店門口被查獲。（問）當時被告在全家便利商店門口嗎？（答）在旁邊│
│    │  │  │        。（問）所以你當時並沒有碰到綽號叫阿寶的人？（答）沒有。              │
│    │  │  │        （…中略…）                                                          │
│    │  │  │（問三）（問）你為何在身上沒有錢的情況下，你還敢跟被告約一起買安非他命？（答）│
│    │  │  │        因為我有施用毒品的情況，我也是先跟阿寶借錢，才會跟被告說要合資。（問）│
│    │  │  │        你的意思是說你先跟阿寶聯絡要借錢，他同意了，你才跟被告聯絡？（答）對。│
│    │  │  │（問四）你在3 月17日下午2 點多已經約跟被告一起合資要購買安非他命，為何同一天晚│
│    │  │  │        上還要約一次？（答）因為那天我奶奶生病，我要照顧她，這種東西是拿來提神│
│    │  │  │        用的，我怕不夠。                                                      │
│    │  │  │（問五）依照你的說法，被告第三次是在現場等你拿錢給他，警方先查到你，再去抓到他│
│    │  │  │        ？（答）警察遇到我們二人在那邊，他認為我們鬼鬼祟祟的。                │
│    │  ├─┼───────────────────────────────────────┤
│    │  │2.│覆反詰問                                                                      │
│    │  ├─┼───────────────────────────────────────┤
│    │  │  │（問）你於警局作筆錄是你還是被告先作？（答）甲○○。（問）這是你猜測還是你確定│
│    │  │  │      有看到？（答）當時警察先帶我去我家搜索，所以我認為甲○○應該是在這段時間│
│    │  │  │      作筆錄。                                                                │
│    │  ├─┼───────────────────────────────────────┤
│    │  │3.│交互詰問後依刑事訴訟法第163條規定補充詢問證人（於檢察官補充詢問後）           │
│    │  ├─┼───────────────────────────────────────┤
│    │  │  │（問一）你剛提到第二次是約在金城路與延和路口，你們一起騎車到哪裡？（答）清水國│
│    │  │  │        中。                                                                  │
│    │  │  │（問二）警方在查獲你們二人時，有無對你們的身體進行搜身？（答）有。            │
│    ├─┼─┴───────────────────────────────────────┤
│    │(三)│本院補充訊問‧補充詢問                                                            │
│    ├─┼─┬───────────────────────────────────────┤
│    │  │1.│交互詰問後補充訊問證人                                                        │
│    │  ├─┼───────────────────────────────────────┤
│    │  │  │（問一）你剛才說在偵查中沒有提到甲○○的朋友，是因為有吸食安非他命的關係，你是│
│    │  │  │        什麼關係？（答）那時檢察官也是簡單的問我說，那時他問我第一次、第二次及│
│    │  │  │        第三次花了多少錢。（問）所以跟你吸食安非他命沒有關係？（答）沒有關係。│
│    │  │  │（問二）（提示偵查筆錄，審判長並逐字朗讀予證人）你是否是這樣回答？（答）（經閱│
│    │  │  │        覽後）是。（問）你是忘了提還有一個朋友？（答）對。                    │
│    │  │  │（問三）既然這個朋友都是甲○○的，怎麼第一次及第二次所看到的地點不同？這些地點│
│    │  │  │        是誰跟你講的？（答）地點不是誰跟我講，是事實上約在那裡。（問）是誰約的│
│    │  │  │        地點？（答）第一次是甲○○約的，第二次是我約的。                      │
│    │  │  │（問四）你是否知道甲○○被查獲時有扣到一個磅秤？（答）我知道。                │
│    │  │  │（問五）被告第三次拿安非他命給你時，是已經包好還是還要在現場分裝？（答）不懂什│
│    │  │  │        麼叫包好。（審判長解釋何謂包好。）（答）應該是包好的。（問）（提示扣案│
│    │  │  │        的包裝袋）甲○○給你第二次及第三次的包裝袋跟這個一不一樣？（答）（經閱│
│    │  │  │        覽後）好像大小不同。                                                  │
│    │  │  │（問六）甲○○曾經講過一句話，他說他這三次都是無償轉給你的？（答）我不曉得。  │
│    │  │  │（問七）你在警詢中（偵卷第18頁）說相約在中和市○○路與連城路口，他到現場把安非│
│    │  │  │        他命毒品交給我，我要向朋友借錢拿給他，所以他在現場一同被警察查獲，是否│
│    │  │  │        是被告現場把安非他命交給你，你要向朋友借錢拿給他，所以被查獲，是否如此│
│    │  │  │        （提示偵卷第18頁）？（答）（證人稱不用看偵卷第18頁）是。（問）第三次被│
│    │  │  │        告是怎麼到現場？（答）騎機車。（問）機車是否停在你機車的旁邊？（答）對│
│    │  │  │        。                                                                    │
│    │  │  │（問八）3 月17日你跟被告拿兩次，為何下午是1,800 ，晚上變2,000 ？晚上那2,000 你│
│    │  │  │        還說比較便宜？這個錢數是誰講的？（答）其實下午也是2,000 ，是我不夠錢，│
│    │  │  │        他說先幫我墊。                                                        │
│    │  │  │（問九）你第一次是否都已經吸完了？（答）早就已經吸完了。                      │
│    │  ├─┼───────────────────────────────────────┤
│    │  │2.│交互詰問後依刑事訴訟法第163條規定補充詢問證人                                 │
│    │  ├─┼───────────────────────────────────────┤
│    │  │  │（問一）第一次及第二次你有無看到被告到你所說的交易地點，看到被告跟賣的人交錢、│
│    │  │  │        交安非他命？（答）沒有看到。不可能在光天化日之下。（問）所以第一次也是│
│    │  │  │        白天？（答）白天。                                                    │
│    │  │  │（問二）你二次都有看到那個人？（答）對。（問）看完他們二人走到哪裡去？還是在當│
│    │  │  │        場講話？（答）不知道。                                                │
└──┴─┴─┴───────────────────────────────────────┘
┌──────────────────────────────────────────────┐
│附表四：乙○○遭查獲毒品（98年度毒偵字第2310號卷，第54頁）                                  │
├──┬─────────────┬──┬──────────────────────────┤
│編號│名稱及外觀                │數量│鑑定文號暨鑑定結果                                  │
├──┼─────────────┼──┼──────────────────────────┤
│ 一 │(一)名稱：                  │二袋│(一)鑑定文號：                                        │
│    │  第二級毒品甲基安非他命。│    │  交通部民用航空局航空醫務中心98年3 月20日航藥鑑字第│
│    │(二)外觀：                  │    │  0000000 號毒品鑑定書。                            │
│    │  白色結晶塊二袋。        │    │(二)鑑定結果：                                        │
│    │                          │    │  白色透明結晶塊2 袋。實稱毛重0.7960公克（含2 袋2 標│
│    │                          │    │  籤），淨重0.2660公克，取樣0.0001公克，餘重0.2659公│
│    │                          │    │  克，檢出Methamphetamine 成分。                    │
├──┼─────────────┴──┴──────────────────────────┤
│備註│(一)甲基安非他命（Methamphetamine）屬「毒品危害防制條例」第二級毒品。                   │
│    │(二)查獲地點：經警於乙○○身上及家中查扣（參見事實欄二所示）。                          │
└──┴───────────────────────────────────────────┘
┌──────────────────────────────────────────────┐
│附表五：甲○○遭查獲毒品（98年度偵字第8790號卷，第87頁）                                    │
├──┬─────────────┬──┬──────────────────────────┤
│編號│名稱及外觀                │數量│鑑定文號暨鑑定結果                                  │
├──┼─────────────┼──┼──────────────────────────┤
│ 一 │(一)名稱：                  │一袋│(一)鑑定文號：                                        │
│    │  第二級毒品甲基安非他命。│    │  交通部民用航空局航空醫務中心98年3 月20日航藥鑑字第│
│    │(二)外觀：                  │    │  0000000 號毒品鑑定書。                            │
│    │  白色結晶一袋。          │    │(二)鑑定結果：                                        │
│    │                          │    │  白色透明結晶1 袋。實稱毛重0.3220公克（含1 袋1 標籤│
│    │                          │    │  ），淨重0.0820公克，取樣0.0002公克，餘重0.0818公克│
│    │                          │    │  ，檢出Methamphetamine 成分。                      │
├──┼─────────────┴──┴──────────────────────────┤
│備註│(一)甲基安非他命（Methamphetamine）屬「毒品危害防制條例」第二級毒品。                   │
│    │(二)查獲地點：經警於甲○○家中查扣（參見事實欄二所示）。                                │
└──┴───────────────────────────────────────────┘
附錄：本案論罪科刑法條全文
毒品危害防制條例 (民國 97 年 04 月 30 日修正)
第    4     條
製造、運輸、販賣第一級毒品者，處死刑或無期徒刑；處無期徒
刑者，得併科新臺幣一千萬元以下罰金。
製造、運輸、販賣第二級毒品者，處無期徒刑或七年以上有期徒
刑，得併科新臺幣七百萬元以下罰金。
製造、運輸、販賣第三級毒品者，處五年以上有期徒刑，得併科
新臺幣五百萬元以下罰金。
製造、運輸、販賣第四級毒品者，處三年以上十年以下有期徒刑
，得併科新臺幣三百萬元以下罰金。
製造、運輸、販賣專供製造或施用毒品之器具者，處一年以上七
年以下有期徒刑，得併科新臺幣一百萬元以下罰金。
前五項之未遂犯罰之。


司法院資訊處製作；財團法人民間司法改革基金會備份。
